Inventaris van het fotoarchief gevormd door het Bureau van de Rijksinspecteur voor Roerende Monumenten, (1893) 1949-1975 (1976)
Nationaal Archief, Den Haag
- Bureau van de Rijksinspecteur voor Roerende Monumenten te Den Haag, A
  - Tentoonstellingen georganiseerd door het Bureau van de Rijksinspecteur voor Roerende Monumenten
    - Rondreizende tentoonstelling "Wat de zee verborg en prijs gaf. 200.000 jaar Zuiderzee", gehouden in 1958 in de Gevangenenpoort te Den Haag, 55-99; 45 Positief afdrukken op fotokartons en losse positief afdrukken
      - Losse opname van een informatiepaneel 34 1958, 90
      - Losse opname van een informatiepaneel 35 1958, 91
      - Losse opname van een informatiepaneel 36 1958, 92
      - Losse opname van een informatiepaneel 37 1958, 93
      - Losse opname van een informatiepaneel 38 1958, 94
      - Losse opname van een informatiepaneel 39 1958, 95
      - Losse opname van een informatiepaneel 40 1958, 96
      - Losse opname van een informatiepaneel 41 1958, 97
      - Losse opname van een informatiepaneel 42 1958, 98
      - Losse opname van een informatiepaneel 43 1958, 99
    - Tentoonstelling "De geschiedenis van het Binnenhof", gehouden in de kelder onder de Lairessezaal van het Binnenhof te Den Haag, 1960; 100-129; 30 Positief afdrukken op fotokartons
      30 opnamen van informatiepanelen behorende bij deze tentoonstelling, die niet afzonderlijk beschreven zijn.
      - Losse opname van een informatiepaneel 1 1960, 100
      - Losse opname van een informatiepaneel 2 1960, 101
      - Losse opname van een informatiepaneel 3 1960, 102
      - Losse opname van een informatiepaneel 4 1960, 103
      - Losse opname van een informatiepaneel 5 1960, 104
      - Losse opname van een informatiepaneel 6 1960, 105
      - Losse opname van een informatiepaneel 7 1960, 106
      - Losse opname van een informatiepaneel 8 1960, 107
      - Losse opname van een informatiepaneel 9 1960, 108
      - Losse opname van een informatiepaneel 10 1960, 109
      - Losse opname van een informatiepaneel 11 1960, 110
      - Losse opname van een informatiepaneel 12 1960, 111
      - Losse opname van een informatiepaneel 13 1960, 112
      - Losse opname van een informatiepaneel 14 1960, 113
      - Losse opname van een informatiepaneel 15 1960, 114
      - Losse opname van een informatiepaneel 16 1960, 115
      - Losse opname van een informatiepaneel 17 1960, 116
      - Losse opname van een informatiepaneel 18 1960, 117
      - Losse opname van een informatiepaneel 19 1960, 118
      - Losse opname van een informatiepaneel 20 1960, 119
      - Losse opname van een informatiepaneel 21 1960, 120
      - Losse opname van een informatiepaneel 22 1960, 121
      - Losse opname van een informatiepaneel 23 1960, 122
      - Losse opname van een informatiepaneel 24 1960, 123
      - Losse opname van een informatiepaneel 25 1960, 124
      - Losse opname van een informatiepaneel 26 1960, 125
      - Losse opname van een informatiepaneel 27 1960, 126
      - Losse opname van een informatiepaneel 28 1960, 127
      - Losse opname van een informatiepaneel 29 1960, 128
      - Losse opname van een informatiepaneel 30 1960, 129
    - Tentoonstelling "Moderne religieuze kunst", 1962; 130-138; 9 Positief afdrukken
      9 losse opnamen van geëxposeerde kunstvoorwerpen behorende bij deze tentoonstelling, die niet afzonderlijk beschreven zijn
      - Losse opname van een geëxposeerd kunstwerk 1 1962, 130
      - Losse opname van een geëxposeerd kunstwerk 2 1962, 131
      - Losse opname van een geëxposeerd kunstwerk 3 1962, 132
      - Losse opname van een geëxposeerd kunstwerk 4 1962, 133
      - Losse opname van een geëxposeerd kunstwerk 5 1962, 134
      - Losse opname van een geëxposeerd kunstwerk 6 1962, 135
      - Losse opname van een geëxposeerd kunstwerk 7 1962, 136
      - Losse opname van een geëxposeerd kunstwerk 8 1962, 137
      - Losse opname van een geëxposeerd kunstwerk 9 1962, 138
    - Tegeltentoonstelling "Kunst in het klein", 1966; 139-195; 57 Positief afdrukken op fotokartons en losse positief afdrukken
      39 losse detailopnames van de informatiepanelen en 18 losse opnamen van geëxposeerde tegels behorende bij deze tentoonstelling, die niet afzonderlijk beschreven zijn.
      - Losse opname van een informatiepaneel 1 1966, 139
      - Losse opname van een informatiepaneel 2 1966, 140
      - Losse opname van een informatiepaneel 3 1966, 141
      - Losse opname van een informatiepaneel 4 1966, 142
      - Losse opname van een informatiepaneel 5 1966, 143
      - Losse opname van een informatiepaneel 6 1966, 144
      - Losse opname van een informatiepaneel 7 1966, 145
      - Losse opname van een informatiepaneel 8 1966, 146
      - Losse opname van een informatiepaneel 9 1966, 147
      - Losse opname van een informatiepaneel 10 1966, 148
      - Losse opname van een informatiepaneel 11 1966, 149
      - Losse opname van een informatiepaneel 12 1966, 150
      - Losse opname van een informatiepaneel 13 1966, 151
      - Losse opname van een informatiepaneel 14 1966, 152
      - Losse opname van een informatiepaneel 15 1966, 153
      - Losse opname van een informatiepaneel 16 1966, 154
      - Losse opname van een informatiepaneel 17 1966, 155
      - Losse opname van een informatiepaneel 18 1966, 156
      - Losse opname van een informatiepaneel 19 1966, 157
      - Losse opname van een informatiepaneel 20 1966, 158
      - Losse opname van een informatiepaneel 21 1966, 159
      - Losse opname van een informatiepaneel 22 1966, 160
      - Losse opname van een informatiepaneel 23 1966, 161
      - Losse opname van een informatiepaneel 24 1966, 162
      - Losse opname van een informatiepaneel 25 1966, 163
      - Losse opname van een informatiepaneel 26 1966, 164
      - Losse opname van een informatiepaneel 27 1966, 165
      - Losse opname van een informatiepaneel 28 1966, 166
      - Losse opname van een informatiepaneel 29 1966, 167
      - Losse opname van een informatiepaneel 30 1966, 168
      - Losse opname van een informatiepaneel 31 1966, 169
      - Losse opname van een informatiepaneel 32 1966, 170
      - Losse opname van een informatiepaneel 33 1966, 171
      - Losse opname van een informatiepaneel 34 1966, 172
      - Losse opname van een informatiepaneel 35 1966, 173
      - Losse opname van een informatiepaneel 36 1966, 174
      - Losse opname van een informatiepaneel 37 1966, 175
      - Losse opname van een informatiepaneel 38 1966, 176
      - Losse opname van een informatiepaneel 39 1966, 177
      - Losse opname van een geëxposeerde tegel 1 1966, 178
      - Losse opname van een geëxposeerde tegel 2 1966, 179
      - Losse opname van een geëxposeerde tegel 3 1966, 180
      - Losse opname van een geëxposeerde tegel 4 1966, 181
      - Losse opname van een geëxposeerde tegel 5 1966, 182
      - Losse opname van een geëxposeerde tegel 6 1966, 183
      - Losse opname van een geëxposeerde tegel 7 1966, 184
      - Losse opname van een geëxposeerde tegel 8 1966, 185
      - Losse opname van een geëxposeerde tegel 9 1966, 186
      - Losse opname van een geëxposeerde tegel 10 1966, 187
      - Losse opname van een geëxposeerde tegel 11 1966, 188
      - Losse opname van een geëxposeerde tegel 12 1966, 189
      - Losse opname van een geëxposeerde tegel 13 1966, 190
      - Losse opname van een geëxposeerde tegel 14 1966, 191
      - Losse opname van een geëxposeerde tegel 15 1966, 192
      - Losse opname van een geëxposeerde tegel 16 1966, 193
      - Losse opname van een geëxposeerde tegel 17 1966, 194
      - Losse opname van een geëxposeerde tegel 18 1966, 195
    - Rondreizende tentoonstelling "Aardewerk" met bijlagen, 1967; 196-276; 81 Positief afdrukken op fotokartons en losse positief afdrukken
      41 fotokartons en 40 losse opnamen van tentoongesteld aardewerk en informatiepanelen behorende bij deze tentoonstelling, die niet afzonderlijk beschreven zijn.
      - Fotokarton van tentoongesteld aardewerk 1 1967, 196
      - Fotokarton van tentoongesteld aardewerk 2 1967, 197
      - Fotokarton van tentoongesteld aardewerk 3 1967, 198
      - Fotokarton van tentoongesteld aardewerk 4 1967, 199
      - Fotokarton van tentoongesteld aardewerk 5 1967, 200
      - Fotokarton van tentoongesteld aardewerk 6 1967, 201
      - Fotokarton van tentoongesteld aardewerk 7 1967, 202
      - Fotokarton van tentoongesteld aardewerk 8 1967, 203
      - Fotokarton van tentoongesteld aardewerk 9 1967, 204
      - Fotokarton van tentoongesteld aardewerk 10 1967, 205
      - Fotokarton van tentoongesteld aardewerk 11 1967, 206
      - Fotokarton van tentoongesteld aardewerk 12 1967, 207
      - Fotokarton van tentoongesteld aardewerk 13 1967, 208
      - Fotokarton van tentoongesteld aardewerk 14 1967, 209
      - Fotokarton van tentoongesteld aardewerk 15 1967, 210
      - Fotokarton van tentoongesteld aardewerk 16 1967, 211
      - Fotokarton van tentoongesteld aardewerk 17 1967, 212
      - Fotokarton van tentoongesteld aardewerk 18 1967, 213
      - Fotokarton van tentoongesteld aardewerk 19 1967, 214
      - Fotokarton van tentoongesteld aardewerk 20 1967, 215
      - Fotokarton van tentoongesteld aardewerk 21 1967, 216
      - Fotokarton van tentoongesteld aardewerk 22 1967, 217
      - Fotokarton van tentoongesteld aardewerk 23 1967, 218
      - Fotokarton van tentoongesteld aardewerk 24 1967, 219
      - Fotokarton van tentoongesteld aardewerk 25 1967, 220
      - Fotokarton van tentoongesteld aardewerk 26 1967, 221
      - Fotokarton van tentoongesteld aardewerk 27 1967, 222
      - Fotokarton van tentoongesteld aardewerk 28 1967, 223
      - Fotokarton van tentoongesteld aardewerk 29 1967, 224
      - Fotokarton van tentoongesteld aardewerk 30 1967, 225
      - Fotokarton van tentoongesteld aardewerk 31 1967, 226
      - Fotokarton van tentoongesteld aardewerk 32 1967, 227
      - Fotokarton van tentoongesteld aardewerk 33 1967, 228
      - Fotokarton van tentoongesteld aardewerk 34 1967, 229
      - Fotokarton van tentoongesteld aardewerk 35 1967, 230
      - Fotokarton van tentoongesteld aardewerk 36 1967, 231
      - Fotokarton van tentoongesteld aardewerk 37 1967, 232
      - Fotokarton van tentoongesteld aardewerk 38 1967, 233
      - Fotokarton van tentoongesteld aardewerk 39 1967, 234
      - Fotokarton van tentoongesteld aardewerk 40 1967, 235
      - Fotokarton van tentoongesteld aardewerk 41 1967, 236
      - Losse opname van een informatiepaneel 1 1967, 237
      - Losse opname van een informatiepaneel 2 1967, 238
      - Losse opname van een informatiepaneel 3 1967, 239
      - Losse opname van een informatiepaneel 4 1967, 240
      - Losse opname van een informatiepaneel 5 1967, 241
      - Losse opname van een informatiepaneel 6 1967, 242
      - Losse opname van een informatiepaneel 7 1967, 243
      - Losse opname van een informatiepaneel 8 1967, 244
      - Losse opname van een informatiepaneel 9 1967, 245
      - Losse opname van een informatiepaneel 10 1967, 246
      - Losse opname van een informatiepaneel 11 1967, 247
      - Losse opname van een informatiepaneel 12 1967, 248
      - Losse opname van een informatiepaneel 13 1967, 249
      - Losse opname van een informatiepaneel 14 1967, 250
      - Losse opname van een informatiepaneel 15 1967, 251
      - Losse opname van een informatiepaneel 16 1967, 252
      - Losse opname van een informatiepaneel 17 1967, 253
      - Losse opname van een informatiepaneel 18 1967, 254
      - Losse opname van een informatiepaneel 19 1967, 255
      - Losse opname van een informatiepaneel 20 1967, 256
      - Losse opname van een informatiepaneel 21 1967, 257
      - Losse opname van een informatiepaneel 22 1967, 258
      - Losse opname van een informatiepaneel 23 1967, 259
      - Losse opname van een informatiepaneel 24 1967, 260
      - Losse opname van een informatiepaneel 25 1967, 261
      - Losse opname van een informatiepaneel 26 1967, 262
      - Losse opname van een informatiepaneel 27 1967, 263
      - Losse opname van een informatiepaneel 28 1967, 264
      - Losse opname van een informatiepaneel 29 1967, 265
      - Losse opname van een informatiepaneel 30 1967, 266
      - Losse opname van een informatiepaneel 31 1967, 267
      - Losse opname van een informatiepaneel 32 1967, 268
      - Losse opname van een informatiepaneel 33 1967, 269
      - Losse opname van een informatiepaneel 34 1967, 270
      - Losse opname van een informatiepaneel 35 1967, 271
      - Losse opname van een informatiepaneel 36 1967, 272
      - Losse opname van een informatiepaneel 37 1967, 273
      - Losse opname van een informatiepaneel 38 1967, 274
      - Losse opname van een informatiepaneel 39 1967, 275
      - Losse opname van een informatiepaneel 40 1967, 276
    - Tentoonstelling "De boer in de schilderkunst", z.j.; 277-295; 19 Positief afdrukken
      19 losse opnamen van geëxposeerde schilderijen behorende bij deze tentoonstelling, die niet afzonderlijk beschreven zijn.
      - Losse opname van geëxposeerde schilderijen 1 z.j., 277
      - Losse opname van geëxposeerde schilderijen 2 z.j., 278
      - Losse opname van geëxposeerde schilderijen 3 z.j., 279
      - Losse opname van geëxposeerde schilderijen 4 z.j., 280
      - Losse opname van geëxposeerde schilderijen 5 z.j., 281
      - Losse opname van geëxposeerde schilderijen 6 z.j., 282
      - Losse opname van geëxposeerde schilderijen 7 z.j., 283
      - Losse opname van geëxposeerde schilderijen 8 z.j., 284
      - Losse opname van geëxposeerde schilderijen 9 z.j., 285
      - Losse opname van geëxposeerde schilderijen 10 z.j., 286
      - Losse opname van geëxposeerde schilderijen 11 z.j., 287
      - Losse opname van geëxposeerde schilderijen 12 z.j., 288
      - Losse opname van geëxposeerde schilderijen 13 z.j., 289
      - Losse opname van geëxposeerde schilderijen 14 z.j., 290
      - Losse opname van geëxposeerde schilderijen 15 z.j., 291
      - Losse opname van geëxposeerde schilderijen 16 z.j., 292
      - Losse opname van geëxposeerde schilderijen 17 z.j., 293
      - Losse opname van geëxposeerde schilderijen 18 z.j., 294
      - Losse opname van geëxposeerde schilderijen 19 z.j., 295
    - Tentoonstelling "De stille glans der Gouden Eeuw", z.j.; 296-309; 14 Positief afdrukken
      14 losse opnamen van geëxposeerde schilderijen, tentoonstellingsruimten en informatiepanelen behorende bij deze tentoonstelling, die niet afzonderlijk beschreven zijn.
      - Losse opname van geëxposeerde schilderijen, tentoonstellingsruimte of informatiepaneel 1 z.j., 296
      - Losse opname van geëxposeerde schilderijen, tentoonstellingsruimte of informatiepaneel 2 z.j., 297
      - Losse opname van geëxposeerde schilderijen, tentoonstellingsruimte of informatiepaneel 3 z.j., 298
      - Losse opname van geëxposeerde schilderijen, tentoonstellingsruimte of informatiepaneel 4 z.j., 299
      - Losse opname van geëxposeerde schilderijen, tentoonstellingsruimte of informatiepaneel 5 z.j., 300
      - Losse opname van geëxposeerde schilderijen, tentoonstellingsruimte of informatiepaneel 6 z.j., 301
      - Losse opname van geëxposeerde schilderijen, tentoonstellingsruimte of informatiepaneel 7 z.j., 302
      - Losse opname van geëxposeerde schilderijen, tentoonstellingsruimte of informatiepaneel 8 z.j., 303
      - Losse opname van geëxposeerde schilderijen, tentoonstellingsruimte of informatiepaneel 9 z.j., 304
      - Losse opname van geëxposeerde schilderijen, tentoonstellingsruimte of informatiepaneel 10 z.j., 305
      - Losse opname van geëxposeerde schilderijen, tentoonstellingsruimte of informatiepaneel 11 z.j., 306
      - Losse opname van geëxposeerde schilderijen, tentoonstellingsruimte of informatiepaneel 12 z.j., 307
      - Losse opname van geëxposeerde schilderijen, tentoonstellingsruimte of informatiepaneel 13 z.j., 308
      - Losse opname van geëxposeerde schilderijen, tentoonstellingsruimte of informatiepaneel 14 z.j., 309
    - Tentoonstelling "Kunst en werkelijkheid", opstelling in museum het Catharinagasthuis te Gouda, z.j.; 310-315; 6 Positief afdrukken
      6 losse opnamen van de tentoonstellingsruimten behorende bij deze tentoonstelling, die niet afzonderlijk beschreven zijn
      - Losse opname van een tentoonstellingsruimte 1 z.j., 310
      - Losse opname van een tentoonstellingsruimte 2 z.j., 311
      - Losse opname van een tentoonstellingsruimte 3 z.j., 312
      - Losse opname van een tentoonstellingsruimte 4 z.j., 313
      - Losse opname van een tentoonstellingsruimte 5 z.j., 314
      - Losse opname van een tentoonstellingsruimte 6 z.j., 315
    - Tentoonstelling "Pieter Bruegel de oude ca. 1525-1569", z.j.; 316-367; 52 Positief afdrukken
      52 losse opnamen van geëxposeerde schilderijen behorende bij deze tentoonstelling, die niet afzonderlijk beschreven zijn. Tevens twee uitnodigingen voor een receptie gehouden op 1 maart 1968 ter ere van het 25-jarig ambtsjubileum van D.F. Lunsingh Scheurleer
      - Losse opname van geëxposeerde schilderijen 1 z.j., 316
      - Losse opname van geëxposeerde schilderijen 2 z.j., 317
      - Losse opname van geëxposeerde schilderijen 3 z.j., 318
      - Losse opname van geëxposeerde schilderijen 4 z.j., 319
      - Losse opname van geëxposeerde schilderijen 5 z.j., 320
      - Losse opname van geëxposeerde schilderijen 6 z.j., 321
      - Losse opname van geëxposeerde schilderijen 7 z.j., 322
      - Losse opname van geëxposeerde schilderijen 8 z.j., 323
      - Losse opname van geëxposeerde schilderijen 9 z.j., 324
      - Losse opname van geëxposeerde schilderijen 10 z.j., 325
      - Losse opname van geëxposeerde schilderijen 11 z.j., 326
      - Losse opname van geëxposeerde schilderijen 12 z.j., 327
      - Losse opname van geëxposeerde schilderijen 13 z.j., 328
      - Losse opname van geëxposeerde schilderijen 14 z.j., 329
      - Losse opname van geëxposeerde schilderijen 15 z.j., 330
      - Losse opname van geëxposeerde schilderijen 16 z.j., 331
      - Losse opname van geëxposeerde schilderijen 17 z.j., 332
      - Losse opname van geëxposeerde schilderijen 18 z.j., 333
      - Losse opname van geëxposeerde schilderijen 19 z.j., 334
      - Losse opname van geëxposeerde schilderijen 20 z.j., 335
      - Losse opname van geëxposeerde schilderijen 21 z.j., 336
      - Losse opname van geëxposeerde schilderijen 22 z.j., 337
      - Losse opname van geëxposeerde schilderijen 23 z.j., 338
      - Losse opname van geëxposeerde schilderijen 24 z.j., 339
      - Losse opname van geëxposeerde schilderijen 25 z.j., 340
      - Losse opname van geëxposeerde schilderijen 26 z.j., 341
      - Losse opname van geëxposeerde schilderijen 27 z.j., 342
      - Losse opname van geëxposeerde schilderijen 28 z.j., 343
      - Losse opname van geëxposeerde schilderijen 29 z.j., 344
      - Losse opname van geëxposeerde schilderijen 30 z.j., 345
      - Losse opname van geëxposeerde schilderijen 31 z.j., 346
      - Losse opname van geëxposeerde schilderijen 32 z.j., 347
      - Losse opname van geëxposeerde schilderijen 33 z.j., 348
      - Losse opname van geëxposeerde schilderijen 34 z.j., 349
      - Losse opname van geëxposeerde schilderijen 35 z.j., 350
      - Losse opname van geëxposeerde schilderijen 36 z.j., 351
      - Losse opname van geëxposeerde schilderijen 37 z.j., 352
      - Losse opname van geëxposeerde schilderijen 38 z.j., 353
      - Losse opname van geëxposeerde schilderijen 39 z.j., 354
      - Losse opname van geëxposeerde schilderijen 40 z.j., 355
      - Losse opname van geëxposeerde schilderijen 41 z.j., 356
      - Losse opname van geëxposeerde schilderijen 42 z.j., 357
      - Losse opname van geëxposeerde schilderijen 43 z.j., 358
      - Losse opname van geëxposeerde schilderijen 44 z.j., 359
      - Losse opname van geëxposeerde schilderijen 45 z.j., 360
      - Losse opname van geëxposeerde schilderijen 46 z.j., 361
      - Losse opname van geëxposeerde schilderijen 47 z.j., 362
      - Losse opname van geëxposeerde schilderijen 48 z.j., 363
      - Losse opname van geëxposeerde schilderijen 49 z.j., 364
      - Losse opname van geëxposeerde schilderijen 50 z.j., 365
      - Losse opname van geëxposeerde schilderijen 51 z.j., 366
      - Losse opname van geëxposeerde schilderijen 52 z.j., 367
    - Tentoonstelling "Romantiek en Biedermeier", z.j.; 368-381; 14 Positief afdrukken op fotokartons en vijf losse positief afdrukken
      9 opnamen op fotokarton en 5 losse opnamen van informatiepanelen behorende bij deze tentoonstelling, die niet afzonderlijk beschreven zijn.
      - Fotokarton van een informatiepaneel 1 z.j., 368
      - Fotokarton van een informatiepaneel 2 z.j., 369
      - Fotokarton van een informatiepaneel 3 z.j., 370
      - Fotokarton van een informatiepaneel 4 z.j., 371
      - Fotokarton van een informatiepaneel 5 z.j., 372
      - Fotokarton van een informatiepaneel 6 z.j., 373
      - Fotokarton van een informatiepaneel 7 z.j., 374
      - Fotokarton van een informatiepaneel 8 z.j., 375
      - Fotokarton van een informatiepaneel 9 z.j., 376
      - Losse foto van een informatiepaneel 1 z.j., 377
      - Losse foto van een informatiepaneel 2 z.j., 378
      - Losse foto van een informatiepaneel 3 z.j., 379
      - Losse foto van een informatiepaneel 4 z.j., 380
      - Losse foto van een informatiepaneel 5 z.j., 381
    - Tentoonstelling "Stad en Landschap in de Nederlandse schilderkunst van de 17e eeuw", z.j.; 382-464; 83 Positief afdrukken op fotokartons en losse positief afdrukken
      83 losse opnamen en fotokartons van geëxposeerde schilderijen en informatiepanelen behorende bij deze tentoonstelling, die niet afzonderlijk beschreven zijn
      - Losse opname van geëxposeerde schilderijen of een informatiepaneel 1 z.j., 382
      - Losse opname van geëxposeerde schilderijen of een informatiepaneel 2 z.j., 383
      - Losse opname van geëxposeerde schilderijen of een informatiepaneel 3 z.j., 384
      - Losse opname van geëxposeerde schilderijen of een informatiepaneel 4 z.j., 385
      - Losse opname van geëxposeerde schilderijen of een informatiepaneel 5 z.j., 386
      - Losse opname van geëxposeerde schilderijen of een informatiepaneel 6 z.j., 387
      - Losse opname van geëxposeerde schilderijen of een informatiepaneel 7 z.j., 388
      - Losse opname van geëxposeerde schilderijen of een informatiepaneel 8 z.j., 389
      - Losse opname van geëxposeerde schilderijen of een informatiepaneel 9 z.j., 390
      - Losse opname van geëxposeerde schilderijen of een informatiepaneel 10 z.j., 391
      - Losse opname van geëxposeerde schilderijen of een informatiepaneel 11 z.j., 392
      - Losse opname van geëxposeerde schilderijen of een informatiepaneel 12 z.j., 393
      - Losse opname van geëxposeerde schilderijen of een informatiepaneel 13 z.j., 394
      - Losse opname van geëxposeerde schilderijen of een informatiepaneel 14 z.j., 395
      - Losse opname van geëxposeerde schilderijen of een informatiepaneel 15 z.j., 396
      - Losse opname van geëxposeerde schilderijen of een informatiepaneel 16 z.j., 397
      - Losse opname van geëxposeerde schilderijen of een informatiepaneel 17 z.j., 398
      - Losse opname van geëxposeerde schilderijen of een informatiepaneel 18 z.j., 399
      - Losse opname van geëxposeerde schilderijen of een informatiepaneel 19 z.j., 400
      - Losse opname van geëxposeerde schilderijen of een informatiepaneel 20 z.j., 401
      - Losse opname van geëxposeerde schilderijen of een informatiepaneel 21 z.j., 402
      - Losse opname van geëxposeerde schilderijen of een informatiepaneel 22 z.j., 403
      - Losse opname van geëxposeerde schilderijen of een informatiepaneel 23 z.j., 404
      - Losse opname van geëxposeerde schilderijen of een informatiepaneel 24 z.j., 405
      - Losse opname van geëxposeerde schilderijen of een informatiepaneel 25 z.j., 406